臺灣臺北地方法院刑事判決　　　　　　　　　　　　九十三年度易字第一三三七號
　　公　訴　人　臺灣臺北地方法院檢察署檢察官
　　被　　　告　丙○○
右列被告因強制案件，經檢察官聲請簡易判決處刑（九十三年度偵字第五六九五號）
，本院受理後認不宜簡易判決處刑（九十三年度簡字第二四五七號），應通常程序審
理，判決如左：
    主  文
丙○○以強暴、脅迫使人行無義務之事，處有期徒刑陸月，如易科罰金以參佰元折算
壹日。扣案之玩具手槍壹支沒收。
    事  實
一、丙○○前於民國八十五年間因麻醉藥品管理條例案件，經台灣高等法院於八十六
    年九月二十九日以八十六年度上訴字二七０一號判處有期徒刑九年確定；後於八
    十六年間因藥事法案件，經板橋地方法院於八十六年九月十一日以八十六年度訴
    字第一五六四號判決有期徒刑六月確定，接續執行，原應於九十五年四月二十一
    日縮刑期滿執行完畢，而於九十一年二月十五日縮刑假釋出監付保護管束，現仍
    在假釋期間內，不知警惕。
二、丙○○竟於九十三年一月八日晚間十一時四十分許，以電話聯繫乙○○在台北市
    萬華區○○街○段五十四號一樓前見面，到場後要求乙○○代為處理其友人之債
    務關係，乙○○不從，丙○○竟基於妨害自由之犯意，先掏出其所有之手槍一把
    （為無殺傷力之玩具手槍）抵住乙○○後背肋骨以為脅迫，使乙○○心生畏懼後
    ，再以徒手強拉乙○○衣服之強暴方式，將乙○○拉至距離三十至五十公尺外之
    台北市○○區○○街八十號前，並認乙○○態度不佳，進而揮拳毆打乙○○臉部
    （傷害部分乙○○於偵查中撤回告訴而未據起訴），使乙○○行無義務跟隨其移
    動之事。嗣經路人發現情況嚴重乃報警當場查獲，始悉上情，並扣得丙○○所有
    玩具手槍一把。
三、案經台北市政府警察局萬華分局報告臺灣臺北地方法院檢察署偵查聲請簡易判決
    處刑，本院審理後認不宜簡易判決處刑，改通常程序審理。
    理  由
一、訊據被告丙○○對其攜帶玩具槍脅迫被害人乙○○並從台北市○○街○段五十四
    號一樓強拉至台北市○○區○○街八十號前一事，迭於警詢及偵查初訊中坦白承
    認（見九十三年度偵字第五六九五號偵卷第三十一至三十三頁、九十三年度核退
    字第一五四號偵卷第三、四頁），核與證人乙○○於警詢中、偵查所證被告與其
    在台北市○○街○段見面，要至他處談話，其不願意，被告將槍枝從胸口掏出，
    抵住其右肋骨，並揪其衣強拉至同市○○街八十號等情（見九十三年度偵字第五
    六九五號偵卷第三十七、三十八頁、第一百零七頁）及證人即到場處理之員警甲
    ○○於本院審理中結證陳到場時被告持槍指住被害人背部，經其喝令，被告才口
    稱係玩具槍而放下一情大致相符（見本院九十三年十一月十七日審判筆錄）。被
    告嗣於檢察官發交警察續行偵查之警詢及之後偵查及本院改口辯稱：當日伊與乙
    ○○商討積欠債務事，因其口氣不好，一時氣憤動手毆打，陳某即拿出事先準備
    之手槍，伊始以攜帶之防狼噴霧器噴灑其臉部，並將其推倒在地，搶奪手槍，後
    來乙○○主動將手槍及折疊刀交出，步行至昆明街時，警察就來了云云，非但與
    已有迴護被告之證人乙○○於本院審理中結證：被告係手伸入裝有玩具槍之上衣
    的口袋，伊僅見玩具槍形狀而害怕，並在不願意下為被告強拉至昆明街，玩具手
    槍、折疊刀均非其所有之證言（見本院九十三年十二月一日審判筆錄）不符，且
    觀諸當日員警係經路人見有人持槍強押報警而查獲一事，為證人甲○○所證陳，
    復有九十三年元月八日台北市政府警察局萬華分局員警工作紀錄簿一紙附卷足考
    （見九十三年度偵字第五六九五號偵卷第九十二頁），以台北市○○街、昆明街
    口之西門町鬧市，往來人聲鼎沸雜沓，本為多事之處，若非被告持槍強押乙○○
    行徑乖張，路人豈會因見路邊男子二人拉扯而向警報處之理，是被告事後翻異所
    辯，顯不足採。參以證人乙○○所為證詞，對被告持槍行止逐漸由警詢之持槍抵
    背、偵查中之掏槍、進而本院中被告僅有暗示槍枝存在之證言而淡化減輕被告犯
    罪之程度，顯有勾串迴護之處，故被告與證人乙○○於案發後之電話通聯錄音，
    既與案發時情況無涉，且二人商討委飾被告之詞，亦無調查更乏據為被告有利事
    實認定之必要。另被告所持持有之玩具手槍一把，經以性能檢驗法、動能測試法
    鑑驗結果，認係仿半自動手槍外型製造之玩具手槍以壓縮彈簧為發射動力，經實
    際試射，其發射動能甚微，認不具殺傷力，此有內政部警政署刑事警察局九十三
    年二月十八日槍彈鑑定書一紙在卷可徵。綜前所述，被告所辯核屬事後卸責之詞
    ，洵不足採，本件事證明確，其犯行應堪認定。
二、查被告以持玩具槍之方式脅迫及強拉之手段，讓被害人跟其移動三十至五十公尺
    而行無義務之事，核其係犯刑法第三百零四條第一項之以強暴脅迫之方法使人行
    無義務之事罪。又檢察官認係妨害被害人行使離去之權利，本院認係使被害人行
    無義務之跟隨之事，附此敘明。爰審酌被告素行不佳、細故即強行拉人之犯罪動
    機、目的、犯罪之手段惡劣、假釋期間再犯罪、犯罪所生被害人之危害及犯罪後
    之態度等一切情狀，判處如主文所示之刑，並諭知易科罰金之折算標準，以示懲
    儆。扣案之玩具手槍一支為被告所有供犯罪所用之物，經被告於警訊、偵查初訊
    中坦承，並據被害人證述在卷，應依刑法第三十八條第一項第二款宣告沒收。至
    被告所有之折疊刀（刀刃長度八點八公分、刀柄長度十一點七公分，單面開鋒，
    以彈簧折疊，認定非屬管制刀械一節，有台北市政府警察局九十三年二月十二日
    函一紙附卷可證）並未用於被告強制犯行，而噴霧器則為被害人所有，均為證人
    乙○○所是認（見本院九十三年十二月一日審判筆錄），本院依法並無處置餘地
    ，應退回移案機關，併此說明。
據上論斷，應依刑事訴訟法第四百五十二條、第二百九十九條第一項前段，刑法第三
百零四條第一項、第四十一條第一項前段、第三十八條第一項第二款，罰金罰鍰提高
標準條例第一條前段、第二條，判決如主文。
本案經檢察官蕭惠菁到庭執行職務
中　　　華　　　民　　　國　　九十三　　年　　  十二　　  月　　十五　　日
                                      臺灣臺北地方法院刑事第四庭
                                          審判長法  官    黃雅芬
                                                法  官    黎惠萍
                                                法  官    吳定亞
右正本證明與原本無異。
如不服本判決，應於判決送達後十日內向本院提出上訴狀。
                                                書記官    張漪蕙
中　　　華　　　民　　　國　　九十三　　年　　  十二　　  月　　十五　　日
附錄本案論罪科刑法條全文：
中華民國刑法第三百零四條
(強制罪)
以強暴、脅迫使人行無義務之事或妨害人行使權利者，處三年以下有期徒
刑、拘役或三百元以下罰金。
前項之未遂犯罰之。
